---
title: "Combinación de Datos con Dplyr"
author: "Esteban Madrigal"
date: "1/8/2020"
output: html_document
---

# Combinación de Datos con Dplyr

## Principales Funciones

* Inner Join
* Left Join
* Right Join
* Full Join
* Semi Join
* Anti Join
* Intersect
* Union
* Setdiff
* Bind Rows
* Bind Cols
* Distinct


# Paquetes
```{r, message=FALSE, warning=FALSE}
library(tidyverse)

```


# Data a Trabajar

#### Vamos a trabajar con un Archivo de control de Salidas y Legadas de Pedidos

##### - Columnas de Tiempo: Anio, Mes, Dia
##### - Columnas de salida y llegada: Salida Pedido, Llegada_Pronosticada, Llegada_Real
##### - Detalle del pedido: Id_Producto:
##### - Detalle Destino: Destino y Distancia_KM



```{r, message=FALSE, warning=FALSE}

# Cargamos el Archivo (Colcan su Ruta Correspondiente)
Control <- read_delim("C:/Users/User/Documents/Rachit/Rstudio/R for Data Science/Second Class/Archivo_empresa.csv", delim = ";")

head(Control)
  
```



#### Adicional vamos a crear DataFrame mediante código para ayudarnos en el transcurso del curso

```{r}
#Paises
Todos_Los_Destinos <- data.frame(
  Destino = c("Destino 1","Destino 2","Destino 3"),
  Pais = c("Costa Rica", "México", "Colombia")
)


#Nombre de la columnas Destino Diferente
Todos_Los_Destinos_DL <- data.frame(
  Entrega = c("Destino 1","Destino 2","Destino 3"),
  Pais = c("Costa Rica", "México", "Colombia")
)


#Destino 2 Duplicado
Destino_2_Duplicado <- data.frame(
  Destino = c("Destino 1","Destino 2","Destino 2","Destino 3"),
  Pais = c("Costa Rica", "México","México", "Colombia")
)


#Sin Destino 3
Sin_Destino_3 <- data.frame(
  Destino = c("Destino 1","Destino 2"),
  Pais = c("Costa Rica", "México")
)


#Con Destino 4
Con_Destino_4 <- data.frame(
  Destino = c("Destino 1","Destino 2","Destino 3", "Destino 4"),
  Pais = c("Costa Rica", "México", "Colombia", "Chile")
)
```



# Columnas Llaves

#### Una Columnas LLave es un columna que sus datos sirve para relacionarse con otros. No necesariamente las columnas deben de llamarse igual **pero sus datos si deben de tener el mismo formato**. Estos datos puede permanercer multiples veces en toda la columna del dataframe.

#### Como un consejo la mejor practica es manejar estas llaves incluso si el dato es numerico. Ejemplo Codigo del cliente, numero de pasarporte, Cedula de Identidad etc.

```{r}
head(Control)

head(Todos_Los_Destinos)

head(Todos_Los_Destinos_DL)

head(Destino_2_Duplicado)

```


# Inner Join

## Busca los Valores de la Tabla A en la Tabla B y agrega la información. Los valores que no se encontraron, procede al filtrarlos

```{r}
 inner_join_1 = Control %>% 
  inner_join(Todos_Los_Destinos)

inner_join_2 = Control %>% 
  left_join(Todos_Los_Destinos_DL, by = c('Destino' = 'Entrega'))

```


# Left Join

## Busca los Valores de la Tabla A en la Tabla B y agrega la información. Conserva los Valores de la Tabla A que no se encontraron en B


```{r}
left_join_1 = Control %>% 
  left_join(Sin_Destino_3, by = 'Destino')

left_join_2 = Control %>% 
  left_join(Todos_Los_Destinos_DL, by = c("Destino" = "Entrega"))

```


# Right Join

## Busca los Valores de la Tabla B en la Tabla A y agrega la información. Conserva los Valores de la Tabla B que no se encontraron en A

```{r}

right_join_1 = Control %>% 
  right_join(Con_Destino_4, by = 'Destino')

```


# Full Join

## Buscar todos los Valores de la Tabla A en la Tabla B y agrega la información. Los valores que no encontro, también los agrega en la tabla resultante.(Es poco frecuente que se utilice este tipo de join)


```{r}
full_join_1 = Control %>% 
  full_join(Con_Destino_4, by = 'Destino')

```


# Duplicidad en los Datos

## Parte de ser expertos en datos es conocer nuestra información y saber los datos que tenemos. Así como los errores que se nos puedan presentar. La duplicidad de los datos es un error muy común a la hora de los datos. Se debe a que es nuestras tablas hay datos duplicados en ambas columnas llaves.


```{r}
error_dulicidad = Control %>% 
  left_join(Destino_2_Duplicado, by = 'Destino')

arreglo = Destino_2_Duplicado %>% 
  distinct(Destino, Pais, .keep_all = TRUE)

left_join_3 = Control %>% 
  left_join(arreglo, by = 'Destino')

```


# Semi Join y Anti Join

## Estos tipos de Join a diferencia de agregar data, filtran la Tabla A

## Semi Join: Filtra los valores de la Tabla A según los valores que esten en la Tabla B

## Anti Join: Filtra los valores de la Tabla A  que no estan  en la Tabla B

```{r}

semi_join_1 = Control %>% 
  semi_join(Sin_Destino_3, by = "Destino")

anti_join_1 = Control %>% 
  anti_join(Sin_Destino_3,by = 'Destino')

```



# Parte 2 Combininaciones

## Para esta parte vamos a definir de igual forma Data Frames manuales para enteder los verbos.

```{r}
Base_A <- data.frame(
  x = c(1,2),
  y = c(1,1)
)

Base_B <- data.frame(
  x = c(1,1),
  y = c(1,2)
)
```


# Intersect: Devuleve las filas que coinciden en Ambas Bases.

```{r}
intersect_1 = interaction(Base_A, Base_B)
```


# Union: Une todas las filas  de ambos datasets para crear uno nuevo excluyendo las repetidas en ambos.

```{r}

union_1 = union(Base_A, Base_B)

```

# Setdiff: Returna las filas que de la Tabla A que no esta en la B.

```{r}
setdiff_1 = setdiff(Base_A, Base_B)

```

# Bind Rows: Coloca la Tabla A debajo de la Tabla B.

```{r}
bind_rows_a = bind_rows(Base_A, Base_B)

```

#Bind Cols: Coloca la Tabla B al lado derecho de las Tabla A.

```{r}
bind_cols_a = bind_cols(Base_A, Base_B)

```

