---
title: "Tidyverse - dplyr"
author: "Esteban Madrigal"
date: "26/7/2020"
output:
  pdf_document: default
  html_document: default
---

install.packages('tidyverse', dependencies = T)
library(tidyverse)


# Tidyverse - DPLYR

## Principales Funciones

* Filter: Filtrar valores
* Arrange: Ordenar Valores
* Rename: Renombrar Columnas
* Select: Seleccionar Columnas
* Mutate: Creacion o Modificacion de Columnas
* Group_By: Aplicar operaciones por grupo
* Summarize: Realizar sumarisazión de datos (Se utiliza mucho con Group_By)


# Paquetes
```{r, message=FALSE, warning=FALSE}
library(tidyverse)
```


# Data a Trabajar

#### Vamos a trabajar con un Archivo de control de Salidas y Legadas de Pedidos

##### - Columnas de Tiempo: Anio, Mes, Dia
##### - Columnas de salida y llegada: Salida Pedido, Llegada_Pronosticada, Llegada_Real
##### - Detalle del pedido: Id_Producto:
##### - Detalle Destino: Destino y Distancia_KM



```{r, message=FALSE, warning=FALSE}

# Cargamos el Archivo (Colcan su Ruta Correspondiente)
Control <- read_delim("C:/Users/User/Documents/Rachit/Rstudio/R for Data Science/Second class/Archivo_empresa.csv", delim = ";")
  
```

# Visualizacion de los datos

```{r,eval=F}
head(Control)
tail(Control)
summary(Control)
str(Control)

glimpse(Control)
# Viene dentro del Paquete Dplyr

```


# Filter

```{r,eval=F}

# Vamos al Filtrar Los pedidos de Junio de todos los Años


base_1 = filter(Control, Mes == 6, Anio == 2013)
base_2 = filter(Control, Mes == 6, Anio == 2013, Destino == 'Destino 3')
base_3 = filter(Control, Mes == 6, Anio == 2013, Destino == 'Destino 2')

# Vamos a filtrar Los Pedidos de Junio 2013



# Vamos a Filtrar Destinos 2


```

# Operados Lógicos

##### - Menor que: <
##### - Mayor que: >
##### - Menor o igual que: <=
##### - Mayor o igual que: >=
##### - Igual que: ==
##### - No Igual: !=
##### - Negacion: !
##### - OR: |
##### - AND: &
##### - %in%: Operador Comodin de Contiene


```{r,eval=F}
# Vamos a Filtrar Distancias mayores a 149km

base_4 = filter(Control,Distancia_KM > 150)


# Vamos a Filtrar Destinos diferentes al Destino 2


base_5 = filter(Control, Destino != 'Destino 2')

# Vamos a Filtar Los viajes que la Llega Pronosticas es igual a la Real

base_6 = filter(Control, Llegada_Pronosticada == Llegada_Real)

# %in% Contiene

v_1 = c(507,79,101)

base_7 = filter(Control, Id_Producto %in% v_1)

base_8 = filter(Control, !Id_Producto %in% v_1)

```

# Arrange

```{r,eval=F}
# Vamos a Ordenar de los destinos de menor distancia en kilometros

base_9 = arrange(Control, Distancia_KM)

# Vamos a Ordenar de los destinos de Mayor distancia en kilomentros

base_10 = arrange(Control, desc(Distancia_KM))
                  
                  
# Vamos a Ordenar de los destinos de Mayor distancia en kilomentros, menor tiempo Lllegada Pronosticada y Destino Descendente

base_11 = arrange(Control, desc(Distancia_KM), Llegada_Pronosticada, desc(Destino))

```

# Select

```{r,eval=F}

#Consultar el nombre de las columnas
colnames(Control)

# Seleccionar por Nombre
base_12 = select(Control, Dia, Anio, Mes, Distancia_KM)
colnames(base_12)

# Seleccionar por Posicion
base_13 = select(Control, 3:4)


# Deseleccionar
base_12 = select(Control, -Dia, -Anio, -Mes, -Distancia_KM)
base_13 = select(Control, -3,-4)

# Seleccionar o deseleccionar por rango

base_14 = select(Control, Mes:Distancia_KM)
base_15 = select(Control,Anio:Salida_Pedido, Id_Producto:Distancia_KM)
base_16 = select(Control, 3:5)

# Operadores de Seleccion start_with(), ends_with(), contains()

base_17 = select(Control, starts_with("Llegada"))
base_18 = select(Control, ends_with("Pedido"))
base_19 = select(Control, contains('_'))

# everything()

base_20 = select(Control, Anio, Mes, everything()) 

```


# Mutate

```{r,eval=F}
# Vamos a crear una nueva variable que muestra la variable Distancia en Metros

base_21 = mutate(Control, Distancia_Mtrs = Distancia_KM * 1000)

#Vamos a modificiar distancia_km para que esa columna tenga el dato en metros

base_22 = mutate(Control, Anio = 2014)

# Vamos a agregar despues del Destino la palabra "Ruta Segura"

base_23 = mutate(Control, Destino = paste(Destino, 'Ruta', sep = '-'), 
                 Revisada = 'si')

```

# Mutante y Funciones Logicas

```{r, eval=F}
#if_else: vamos a crear una columnas que diga si la llegada pronosticada es igual a la real indique llegada perfecta caso contrario No fue una llegada perfecta

base_24 = mutate(Control, 
                 Detalle_viaje = if_else(Llegada_Pronosticada == Llegada_Real, 'Llegada Perfecta', 'Llegada Imperfecta'))


base_25 = mutate(Control, Provincia = if_else(Destino == 'Destino 1', 'San Jose', if_else(Destino == 'Destino 2', 'Cartago', 'Heredia')))


# case_when: necesitamos crear una columnas que diga , si el Destino es igual a
# Destino 1 igual Costa Rica
# Destino 2 igual Colombia
# Destino 3 igual Uruguay

base_26 = mutate(Control, 
                 Pais = case_when(
                   Destino == 'Destino 1' ~ 'Costa Rica'
                   Destino == 'Destino 2' ~ 'Colombia'
                   Destino == 'Destino 3' ~ 'Uruguay'
                 ))


```

# Rename

```{r,eval=F}
# Renombre la Columna Anio por Year

base_27 = rename(Control, Year = Anio)

# Nuevo Nombre = Columnas a Cambiar


base_28 = rename(Control, Day = Dia, Year = Anio, Month = Mes)

#Renombre la columnas Anio por Year, Mes por Month, Dia por Day



```

# Operador Pipe %>%

```{r,eval=F}
# Vamos a manipula una base

# - Selecionar Anio Mes 
# - Vamos a Crear 3 columnas nuevas Anio_Texto,Mes_Texto Y crear una columnas con el numero de Fila
# - Ordenamos por el Numero de Fila de manera descendente
# - Concatenamos  las columnas de Texto y creamos la variable fecha
# - No dejamos las fechas solo de Junio 2013



#Sin el pipe
base_sin_pipe = select(Control, Anio, Mes)
base_sin_pipe = mutate(base_sin_pipe, Anio_texto = as.character(Anio),
                       Mes_texto = as.character(Mes),
                       ID_Fila = row_number())  

base_sin_pipe = arrange(base_sin_pipe, desc(ID_Fila))
base_sin_pipe= mutate(base_sin_pipe,
                      Fecha = paste(Anio_texto, Mes_texto,'01', sep = '-'))
base_sin_pipe = filter(base_sin_pipe, Mes_texto == '6')


#Con el Pipe control + shift + M

base_sin_pipe = Control %>% 
  select(Anio, Mes) %>% 
  mutate(Anio_texto =as.character(Anio),
         Mes_texto = as.character(Mes),
         ID_Fila = row_number()) %>%
  arrange(desc(ID_Fila)) %>% 
  mutate(Fecha = paste(Anio_texto, Mes_texto, '01', sep = '-')) %>% 
  filter(Mes_texto == '6')

```

# Group_by y Summarize

```{r,eval=F}
glimpse(Control)

#Genere el total de viajes por destino



#Genere el total de viajes por destino por mes

Base_29 = Control %>% 
  group_by(Anio, Mes) %>% 
  mutate(Total_Viajes =n(),
         Total_KM = sum(Distancia_KM, na.rm = TRUE))


#Genere el total de km por destino pero ahora usando summarize


Base_30 = Control %>% 
  group_by(Destino, Mes) %>% 
  mutate(Total_Viajes =n(),
         Total_KM = sum(Distancia_KM, na.rm = TRUE))



#Genere un numero una fila con la cantidad de filas por destino pero ahora usando summarize


##Funciones Utiles


# Centrales: mean(), median()
# 
# distribucion: sd(), IQR(), 
# 
# Range: min(), max(), quantile()
# 
# poaicion first(), last(), 
# 
# Conteo: n(), n_distinct()


```

